臺灣板橋地方法院刑事判決　　　　　　　95年度易字第1926號
公　訴　人　臺灣板橋地方法院檢察署檢察官
被　　　告　甲○○
　　　　　　　　　　（現另案於臺東岩灣技能訓練所執行）
上列被告因竊盜案件，經檢察官提起公訴（95年度偵字第20541
號），本院判決如下：
    主  文
甲○○結夥三人以上竊盜，累犯，處有期徒刑玖月。
    事  實
一、甲○○前因施用毒品案件，經臺灣桃園地方法院以94年度桃
    簡字第355 號判決判處有期徒刑3 月確定，於民國94年12月
    6 日執行完畢。又因竊盜案件，經臺灣桃園地方法院以94年
    度易字第259 號判決判處有期徒刑7 月確定。詎猶不知悛悔
    ，復與乙○○（另行審結）、丁○○（另行審結）共同基於
    意圖為自己不法所有之犯意聯絡，於95年8 月28日下午2 時
    40分許，在臺北縣三峽鎮有木里有木153 之1 號「樂樂谷」
    ，共同徒手將「樂樂谷育樂事業有限公司」所有、由丙○○
    保管之不銹鋼水槽、不銹鋼平台各1 臺（價值約新臺幣10萬
    元）搬運上其等向不知情之張志青所商借之車號1110—KE號
    自小貨車而共同竊取之，得手後，旋即駕車逃離現場。嗣於
    同日下午2 時55分許，行經臺北縣三峽鎮插角里插角67之1
    號前時，為丙○○報警查獲。
二、案經臺北縣政府警察局三峽分局報請臺灣板橋地方法院檢察
    署檢察官偵查起訴。
    理  由
壹、證據能力部分
    按被告以外之人於審判外之言詞或書面陳述，除法律有規定
    者外，不得作為證據，刑事訴訟法第159 條固定有明文。惟
    被告以外之人於審判外之陳述，雖不符同法第159 條之1 至
    之4 之規定，而經當事人於審判程序同意作為證據，法院審
    酌該言詞陳述或書面陳述作成時之情況，認為適當者，亦得
    為證據。查本案證人丙○○、張志青於警詢中之證述，為審
    判外之陳述而屬傳聞證據，且不符刑事訴訟法第159 條之3
    之規定，惟公訴人、被告甲○○就前開審判外之陳述，於本
    院審理中均表示同意引為證據，而本院審酌其陳述作成時之
    情況，核無違法取證及證明力明顯過低之瑕疵，亦認以之作
    為證據為適當，故依前開規定，上開證人於警詢中之陳述，
    自得為證據。
貳、事實認定及論罪科刑之理由
一、訊據被告甲○○固坦承其於95年8 月28日下午2 時40分許，
    在臺北縣三峽鎮有木里有木153 之1 號「樂樂谷」，與同案
    被告乙○○、丁○○共同徒手將「樂樂谷育樂事業有限公司
    」所有、由丙○○保管之不銹鋼水槽、不銹鋼平台各1 臺搬
    運上其等向張志青商借之車號1110—KE號自小貨車而竊盜之
    事實，惟矢口否認有何結夥三人以上竊盜之犯行，辯稱：伊
    騙乙○○、丁○○說是去要幫朋友搬東西，乙○○、丁○○
    並不知道是要去偷東西云云。
二、經查：
  (一)被告甲○○與同案被告乙○○、丁○○確有於95年8 月28日
    下午2 時40分許，在臺北縣三峽鎮有木里有木153 之1 號「
    樂樂谷」，共同徒手將「樂樂谷育樂事業有限公司」所有、
    由丙○○保管之不銹鋼水槽、不銹鋼平台各1 臺搬運上其等
    向張志青商借之車號1110—KE號自小貨車一情，業經被告甲○○於本院審理中及同案被告乙○○、丁○○於警詢、偵查
    中供承不諱，核與證人張志青於警詢及丙○○於警詢、本院
    審理中之證述情節相符，並有贓物認領保管單1 紙、車籍作
    業系統—查詢認可資料1 紙、照片8 張附卷可稽，自堪認定
    。
  (二)被告甲○○雖以乙○○、丁○○係不知情等語置辯，惟證人
    丙○○於本院審理中具結證稱：當天我是接到通報說有人進
    去我們公司偷東西，請我過去看看，我在插角派出所前攔截
    到被告三人，我站在駕駛座旁問駕駛說為何載這些東西，駕
    駛說是有人請他們去載，我問他是誰請他去載，他也說不出
    來，我就說要報警，司機還請我不要報警，要把東西還我，
    之後我就在派出所門口打電話進去派出所請員警出來；「樂
    樂谷」目前沒有在營業，進入後有2 棟比較大的建築，廚房
    的那棟準備改建，所有的門、牆都拆了，只剩下結構及裡面
    的隔間，裡面的東西所剩不多，大件的不銹鋼器材還在裡面
    ，平時沒有專人在管理，但不定時會有人去巡邏；「樂樂谷
    」一邊是山，一邊是溪，只有1 個出入口，出入口原本有鐵
    門，但之前就被偷走，之後就有做1 個比較簡單的門，平常
    有關，但是很容易就被打開，出入口有放手寫的告示，內容
    大概是外人請勿進入、改建中等字樣，「樂樂谷」因為要改
    建，已經有先拆除，但是還沒有建，看起來是比較荒廢；被
    偷的不銹鋼器材大概要3 、4 個人才搬得動等語（見本院96
    年1 月16日審判筆錄第3 至6 頁），足見「樂樂谷」當時雖
    已無營業，但仍於出入口設置有簡易大門及請勿進入、改建
    中等字樣之告示，以同案被告乙○○、丁○○均係心智正常
    之成年人，渠等應可認識「樂樂谷」乃係他人所有之物業，
    其內所放置之物品亦均係他人所有之物，且就被竊之不銹鋼
    水槽及平台之外觀而言，其外觀完好，並非破舊，亦有照片
    8 張附卷可稽，一望即可知係具有相當價值而非遭廢棄之物
    ，被告乙○○、丁○○當無誤認該等不銹鋼器材係他人廢棄
    之物之可能，輔以被告甲○○與同案被告李正宏、丁○○分
    別為兄弟及朋友關係，當時並均係受僱於證人張志青，業經
    證人張志青於警詢中證述明確，關係至為密切，同案被告乙○○、丁○○當知被告甲○○與「樂樂谷」並無關係，被告
    甲○○邀約渠等至「樂樂谷」搬運不銹鋼器材一事，亦與渠
    等之工作無關，衡情，同案被告乙○○、丁○○自會詢問所
    搬運之物品係何人所有、為何搬運等節為是，再參酌被告甲○○於本院審理中供稱：當時是我邀乙○○、丁○○一起去
    ，他們有問東西是誰的，我說是朋友叫我去搬的，他們也有
    問搬這些東西要做何用，我叫他們不要問那麼多等語（見本
    院96年1 月16日審判筆錄第8 頁），被告甲○○之此等回答
    ，豈能令同案被告乙○○、丁○○相信其係有權搬運上開物
    品之人，是被告甲○○辯稱同案被告乙○○、丁○○不知係
    在竊盜一節，顯與常情有悖，委無可採，同案被告乙○○、
    丁○○與被告甲○○間就本件竊盜犯行具有犯意之聯絡，應
    可認定。本件事證明確，被告甲○○犯行已堪認定，應依法
    論科。
三、核被告甲○○所為，係犯刑法第321 條第1 項第4 款之結夥
    三人以上竊盜罪。又被告甲○○與同案被告乙○○、丁○○
    就上揭犯行間，有犯意之聯絡及行為之分擔，皆為共同正犯
    。又被告甲○○前因施用毒品案件，經臺灣桃園地方法院以
    94年度桃簡字第355 號判決判處有期徒刑3 月確定，於94年
    12月6 日執行完畢等情，有臺灣高等法院被告前案紀錄表1
    份在卷足憑，其受有期徒刑之執行完畢後，5 年內故意再犯
    本件有期徒刑以上之罪，為累犯，應依刑法第47條第1 項之
    規定加重其刑。爰審酌被告甲○○正值青年，不思以正途獲
    取財物，竟夥同同案被告乙○○、丁○○共同行竊，自應與
    非難，且其前甫因竊盜案件，經臺灣桃園地方法院以94年度
    易字第259 號判決判處有期徒刑7 月確定，有臺灣高等法院
    被告前案紀錄表1 份在卷可稽，竟仍再犯本件竊盜犯行，顯
    見其尚不知悔悟，兼衡其智識程度、犯罪之動機、目的、手
    段、所竊得財物之價值等一切情狀，量處如主文所示之刑，
    以示懲儆。
據上論斷，應依刑事訴訟法第299 條第1 項前段，刑法第28 條
、第321 條第1 項第4 款、第47條第1 項，判決如主文。
本案經檢察官黃怡華到庭執行職務。
中　　華　　民　　國　　96　　年　　1 　　月　　30　　日
                    刑事第十六庭  審判長法  官  白光華
                                        法  官  楊志雄
                                        法  官  曾淑娟
如不服本判決，應於判決送達後10日內向本院提出上訴狀（應附
繕本），上訴於臺灣高等法院。
以上正本證明與原本無異。
                                        書記官  郭宇修
中　　華　　民　　國　　96　　年　　1 　　月　　30　　日
附錄本案論罪科刑法條全文：
中華民國刑法第321條
犯竊盜罪而有左列情形之一者，處6月以上5年以下有期徒刑：
一、於夜間侵入住宅或有人居住之建築物、船艦或隱匿其內而犯
    之者。
二、毀越門扇、牆垣或其他安全設備而犯之者。
三、攜帶兇器而犯之者。
四、結夥三人以上而犯之者。
五、乘火災、水災或其他災害之際而犯之者。
六、在車站或埠頭而犯之者。
前項之未遂犯罰之。
